Minutes et répertoires du notaire Pierre Louis LAIDEGUIVE, janvier 1751 - décembre 1760 (étude XXIII)
Archives nationales
- Minutes de Pierre Louis LAIDEGUIVE, janvier 1751 - décembre 1760; MC/ET/XXIII/572 - MC/ET/XXIII/635
  - Minutes. 1751, septembre - octobre, septembre - octobre 1751; MC/ET/XXIII/576
    - Succession, notoriete., 1er octobre 1751; MC/ET/XXIII/576
      Nom, qualité: (M.) Lacropte de, Francois (comte de saint-abre).
      Profession: sous-lieutenant des gendarmes ecossais.
    - Procuration., 1er octobre 1751; MC/ET/XXIII/576
      Nom, qualité: (M.) Marin, Jacques.
      Profession: commissaire de la marine.
      Domicile: Guadeloupe (ile).
      Nom, qualité: (M.) Marin, Jacques Francois.
      Profession: gentilhomme e la fauconnerie du roi
    - Rente sur le roi, transport, aides et gabelles., 1er octobre 1751; MC/ET/XXIII/576
      Nom, qualité: (Mme ou Mlle) Mole, Marie Louise.
      Nom, qualité: (M.) Talon, Omer (marquis du boulay).
      Profession: colonel du regiment d'orleanois.
    - Obligation., 2 octobre 1751; MC/ET/XXIII/576
      Nom, qualité: (Mme ou Mlle) Leblanc, Jeanne.
    - Bail à rente, terre, Montmitel., 2 octobre 1751; MC/ET/XXIII/576
      Nom, qualité: (M.) Biard, Nicolas.
      Profession: prêtre,conseiller aux eaux et forets de France.
      Nom, qualité: (Mme ou Mlle) Lefebvre, Marie Anne.
      Domicile: Provins.
      Nom, qualité: (M.) Lecourt, Louis.
      Domicile: Provins
    - Apprentissage, métier patissier traiteur, Paris., 2 octobre 1751; MC/ET/XXIII/576
      Nom, qualité: (M.) Lefevre, Jean Charles.
      Nom, qualité: (M.) Fagard, Louis.
      Profession: patissier-traiteur (maître).
    - Bail, maison, Paris, rue de Seine et Rue Mazarine., 2 octobre 1751; MC/ET/XXIII/576
      Nom, qualité: (Mme ou Mlle) Pinchon, Anne Aimee.
      Nom, qualité: (M.) Viard, Pierre Martin.
      Domicile: Paris (election).
      Nom, qualité: (M.) Pele ou Plet, Toussaint.
    - Rente, constitution., 4 octobre 1751; MC/ET/XXIII/576
      Nom, qualité: (M.) Henault de Montigny, Charles Joseph.
      Profession: trésorier receveur payeur des rentes hotel-de-ville.
    - Rente, constitution., 4 octobre 1751; MC/ET/XXIII/576
      Nom, qualité: (M.) Bourbon de, Louis Auguste (prince des dombes).
      Nom, qualité: (M.) Du Cluzel de La Chabrerie, Leonard.
    - Procuration ad resignandum, canonicat, Chartres, cathedrale., 4 octobre 1751; MC/ET/XXIII/576
      Nom, qualité: (M.) Peigne, Jacques.
      Domicile: Paris, eglise Saint-Honore.
      Nom, qualité: (M.) David, Jean.
      Domicile: Orleans (diocese)
    - Bail, maison, Paris, rue de Paradis., 4 octobre 1751; MC/ET/XXIII/576
      Nom, qualité: (M.) Thuyard, Pierre.
      Profession: conseiller en la cour des monnaies.
      Nom, qualité: (M.) Clorcy de, Piere.
      Profession: intéressé dans les fermes du roi.
      Nom, qualité: (Mme ou Mlle) Boucher, Henriette Euenie.
    - Avis de parents, procuration., 5 octobre 1751; MC/ET/XXIII/576
      Nom, qualité: (Mme ou Mlle) Baussan de, Francoise Marie.
      Nom, qualité: (M.) Baussann de, Alexandre.
      Profession: maitre ordinaire des requetes de l'hotel.
    - Vente, maison, jardin., 5 octobre 1751; MC/ET/XXIII/576
      Nom, qualité: (M.) Renard de Fuschamberg d' Amblimont, Claude Thomas (marquis d' amblimont).
      Profession: capitaine des vaisseaux du roi.
      Nom, qualité: (Mme ou Mlle) Michel, Marguerite.
      Nom, qualité: (M.) Galard de Bearn de, Rene (marquis de brassac).
    - Rente, titre nouvel., 5 octobre 1751; MC/ET/XXIII/576
      Nom, qualité: (Mme ou Mlle) La Lande de, Marie Francoise.
      Domicile: Paris, couvent de la Presentation.
      Nom, qualité: (M.) Carrier, Pierre.
      Profession: tailleur d'habits.
      Domicile: Montmorency
    - Vente, meubles, Neuilly-sur-Marne., 5 octobre 1751; MC/ET/XXIII/576
      Nom, qualité: (M.) Renard de Fuschamberg d' Amblimont, Claude Thomas (seigneur d' amblimont).
    - Rente, constitution., 5 octobre 1751; MC/ET/XXIII/576
    - Rente, constitution., 8 octobre 1751; MC/ET/XXIII/576
      Nom, qualité: (M.) Bourbon de, Louis Charles (comte d' eu).
      Nom, qualité: (M.) Du Cluzel E La Chabrerie, Leonard.
    - Procuration., 8 octobre 1751; MC/ET/XXIII/576
      Nom, qualité: (M.) Tallerand Perigord de, Jean Charles (prince de chalais).
      Nom, qualité: (M.) Dupont, Joseph Julien.
    - Succession, renonciation., 8 octobre 1751; MC/ET/XXIII/576
      Nom, qualité: (M.) Estampes D', Francois Henry (comte de valencay).
    - Vente, terre, Villiers-la-Garenne., 8 octobre 1751; MC/ET/XXIII/576
      Nom, qualité: (M.) Paullet, Gilbert.
      Profession: macon (maître),entrepreneur de batiments.
      Nom, qualité: (Mme ou Mlle) Trochut, Madeeine.
    - Quittance., 11 octobre 1751; MC/ET/XXIII/576
      Nom, qualité: (personne morale) Granges de Surgeres de (enfants).
      Nom, qualité: (M.) Granges de Surgeres de, Charles Francois (marquis de puyguion).
      Nom, qualité: (M.) Audayer de La Maisonneuve, Charles Francois.
      Nom, qualité: (Mme ou Mlle) Dorveau, Josephe.
    - Bail, appartement, Paris, rue Portefoin., 11 octobre 1751; MC/ET/XXIII/576
      Nom, qualité: (M.) Bremont de, Louis Nicolas Augustin (chevalier).
      Nom, qualité: (M.) La Tournelle de, Jean Baptiste Louis (marquis).
    - Succession, renonciation., 11 octobre 1751; MC/ET/XXIII/576
      Nom, qualité: (Mme ou Mlle) Robert, Francoise.
      Nom, qualité: (M.) Popelart, Nicolas (bourgeois de Paris).
    - Mariage., 11 octobre 1751; MC/ET/XXIII/576
      Nom, qualité: (M.) Cranester, Jean Augustin.
      Profession: tailleur.
      Nom, qualité: (Mme ou Mlle) Chappey, Marie Jacqueline.
    - Avis de parents, procuration., 12 octobre 1751; MC/ET/XXIII/576
      Nom, qualité: (personne morale) Bertin (enfants).
      Nom, qualité: (M.) Bertin, Nicolas Louis.
    - Testament., 12 octobre 1751; MC/ET/XXIII/576
      Domicile: Saint-Cloud (Paris).
      Nom, qualité: (M.) Benard, Jacques.
      Profession: frotteur.
      Domicile: Saint-Cloud, chateau
    - Procuration., 13 octobre 1751; MC/ET/XXIII/576
      Nom, qualité: (M.) Bethune d' Orval de, Maximilien Antoine Armand (prince d' henrichemont et de boisbeuf).
      Nom, qualité: (M.) Davalet, Alexandre.
      Profession: contrôleur au grenier à sel.
      Domicile: Breteuil (picardie)
    - Rente, constitution., 13 octobre 1751; MC/ET/XXIII/576
      Nom, qualité: (M.) Semen de Bremont, Augustin Nicolas.
      Profession: lieutenant colonel du roi d'espagne.
      Domicile: Dole (franche-Comte).
      Nom, qualité: (Mme ou Mlle) Rousseau, Marie Therese.
    - Union de créanciers, comparution., 13 octobre 1751; MC/ET/XXIII/576
      Nom, qualité: (Mme ou Mlle) Hellicourt D', Marguerite.
      Nom, qualité: (M.) Mauriceau, Hyacinthe.
      Nom, qualité: (M.) Mauriceau, Etienne Hyacinthe.
      Relations: fils de l'intervenant 1, fils de l'intervenant 2
    - Apprentissage, métier cordonnier, Paris., 14 octobre 1751; MC/ET/XXIII/576
      Nom, qualité: (M.) Guillaumin, Pierre.
      Nom, qualité: (M.) Hureau, Pierre.
    - Bail, maison, jardin., 15 octobre 1751; MC/ET/XXIII/576
      Nom, qualité: (M.) Radou, Charles.
      Domicile: Villemeux.
      Nom, qualité: (Mme ou Mlle) Prunier, Madeleine.
    - Succession, renonciation., 15 octobre 1751; MC/ET/XXIII/576
      Nom, qualité: (Mme ou Mlle) Remond de, Angelique Francoie.
    - Succession, renonciation., 15 octobre 1751; MC/ET/XXIII/576
    - Rente, quittance de rachat., 15 octobre 1751; MC/ET/XXIII/576
      Nom, qualité: (Mme ou Mlle) Gourgue de, Alexis Francois Joseph.
      Nom, qualité: (M.) Gourgue de, Armand Guillaume Francois (marquis de vayres)
    - Quittance., 15 octobre 1751; MC/ET/XXIII/576
      Nom, qualité: (M.) Gourgue de, Alexis Francois Joseph.
      Profession: maitre des requetes ordinaire de l'hotel
    - Rente, quittance de rachat., 18 octobre 1751; MC/ET/XXIII/576
      Nom, qualité: (Mme ou Mlle) Carre, Marie.
      Nom, qualité: (M.) Moreau, Toussaint.
      Nom, qualité: (M.) Talaru de, Louis (marquis de chalmazel).
      Profession: brigadier des armées du roi
    - Procuration, depot., 18 octobre 1751; MC/ET/XXIII/576
      Nom, qualité: (M.) Rochechouart de Mortemart E, Jean Victor (comte de mortemart).
      Domicile: Paris, palais d'Orleans Dit du Luxembourg.
      Nom, qualité: (Mme ou Mlle) Hecquet, Marie Anne Louise Gabriellle.
    - Succession, délivrance de legs., 19 octobre 1751; MC/ET/XXIII/576
      Nom, qualité: (M.) Desplasses, Francois.
    - Succession, renonciation., 19 octobre 1751; MC/ET/XXIII/576
      Nom, qualité: (M.) Caillebot de La Salle, Mare Louis (marquis de la salle).
      Nom, qualité: (M.) Clermont de, Francois Charles Ferdinand (comte de chaste et e roussillon)
    - Succession, partage., 19 octobre 1751; MC/ET/XXIII/576
    - Rente, constitution., 20 octobre 1751; MC/ET/XXIII/576
      Nom, qualité: (M.) Thomasseau de Cursay, Jean Marie Joseph.
      Domicile: Appoigny.
      Nom, qualité: (Mme ou Mlle) Crene ou Brene, Marguerite Florentine.
    - Rente, constitution., 20 octobre 1751; MC/ET/XXIII/576
      Nom, qualité: (M.) Gailard de Brassac de Bearn de, Anne Hilarion (comte de bearn).
      Nom, qualité: (Mme ou Mlle) Caumont La Force de, Olympe.
      Nom, qualité: (M.) Hautefort de Vandre de, Jean Louis (comte de vandre).
    - Procuration, depot., 20 octobre 1751; MC/ET/XXIII/576
      Nom, qualité: (M.) Colbert de Chabanois, Francois Gilbert (marquis de chabanois).
      Nom, qualité: (M.) Prignot de Beauregard, Jean Baptiste (bourgeois de Paris)
    - Procuration, depot., 20 octobre 1751; MC/ET/XXIII/576
      Nom, qualité: (Mme ou Mlle) Lacroix de Saint-Vallier de Maubourg, Marie Barbe.
      Nom, qualité: (M.) Prunier de Maubourg de Lemps de, Francois.
      Domicile: Autun (diocese).
    - Obligation., 22 octobre 1751; MC/ET/XXIII/576
      Nom, qualité: (M.) Galard de Brassac de Bearn de, Anne Hilarion (comte de bearn).
    - echange, terre, Clichy., 22 octobre 1751; MC/ET/XXIII/576
      Nom, qualité: (M.) Bonamour de, Pierre.
      Profession: contrôleur ordinaire des guerres.
      Domicile: Valognes
    - Vente, bois, Enghien, foret., 24 octobre 1751; MC/ET/XXIII/576
      Nom, qualité: (M.) Rochechouart de Mortemart de, Jean Victor (comte de mortemart).
      Nom, qualité: (M.) Bercher, Jean Baptiste.
      Profession: fermier.
      Domicile: Chanvry.
      Nom, qualité: (M.) Leduc, Jean.
      Domicile: Saint-Prix
    - Vente, bois, Enghien, foret., 24 octobre 1751; MC/ET/XXIII/576
      Nom, qualité: (M.) Barbe, Alexanre.
      Domicile: Taverny.
      Nom, qualité: (M.) Barbe, Jean Baptiste.
      Domicile: Taverny
    - Vente, bois, Enghien, foret., 24 octobre 1751; MC/ET/XXIII/576
      Nom, qualité: (M.) Rochechouart de Mortemartde, Jean Victor (comte de mortemart).
      Nom, qualité: (M.) Becher, Jean Baptiste.
      Nom, qualité: (M.) Hue, Nicolas.
    - Rente, constitution., 25 octobre 1751; MC/ET/XXIII/576
      Profession: officier des chasses de la capitainerie royale.
      Nom, qualité: (Mme ou Mlle) Nesme, Mare Catherine.
      Nom, qualité: (M.) Bertin, Andre Joseph.
      Profession: garde du corps du roi
    - Quittance., 25 octobre 1751; MC/ET/XXIII/576
      Nom, qualité: (Mme ou Mlle) Bordier, Anne Raymond.
      Nom, qualité: (M.) Thuard, Clair.
      Profession: scelleur en la grande chancellerie de France
    - Procuration, depot., 25 octobre 1751; MC/ET/XXIII/576
      Nom, qualité: (Mme ou Mlle) Brehan de Plelode, Louise Felicite.
      Nom, qualité: (M.) Noel, Pierre.
    - Rente, constitution., 26 octobre 1751; MC/ET/XXIII/576
      Nom, qualité: (M.) Adam, Jjean Baptiste Robert.
    - Testament., 26 octobre 1751; MC/ET/XXIII/576
      Nom, qualité: (Mme ou Mlle) Wouallon, Marguerite.
      Nom, qualité: (M.) Houdart de La Motte, Pierre (bourgeois de Paris)
    - Devis et marche, pieces jointes, reconstruction des ecuries de l'hotel d'aiguillon, plan, Paris, rue de l'Universite., 26 octobre 1751; MC/ET/XXIII/576
      Nom, qualité: (M.) Guyonnet Delarue, Jean.
      Profession: macon (maître).
      Relations: sous la direction de l'intervenant 3.
      Nom, qualité: (M.) Bertrand, Rene Nicoas.
      Profession: charpenier.
      Nom, qualité: (M.) Contant.
      Profession: architecte du roi.
      Profession: marechal des lamps et armées dudu roi.
      marché
    - Rente, constitution., 26 octobre 1751; MC/ET/XXIII/576
      Nom, qualité: (M.) Dupre, Pirre (bourgeois de Paris).
    - Rente, constitution., 27 octobre 1751; MC/ET/XXIII/576
      Profession: conseiller du roi au siege general de la table du marbre du palais.
    - Procuration., 29 octobre 1751; MC/ET/XXIII/576
  - Minutes. 1751, novembre - décembre, novembre - décembre 1751; MC/ET/XXIII/577
    - Vaucher (Claude) marchand tapissier Cloître Saint-Merri § Quittances, 2 octobre 1741; MC/ET/XXIII/577
      Artisans XVIIIe siècle, par M. Rambaud et C. Grodecki, 1956-1977 ( fichier papier entièrement dématérialisé; voir contexte dans le Plan d’orientation général - Notaires de Paris, guides thématiques du Minutier).
      Date de révision: 2011-2012
      Date de création de la notice: 2010
      quittance; Vaucher, Claude
    - Avis de parents, procuration., 3 novembre 1751; MC/ET/XXIII/577
      Nom, qualité: (personne morale) Brochet (enfants).
      Nom, qualité: (M.) Brochet, Etienne.
      Profession: platrier (marchand).
      Domicile: Clichy-la-Garenne
    - Rente, constitution., 6 novembre 1751; MC/ET/XXIII/577
      Nom, qualité: (M.) Feydau de Brou, Antoine Paul Joseph.
      Nom, qualité: (M.) La Markde, Angelbert Louis (cmte).
    - Inventaire après décès d'Élisabeth Bruant, veuve d'Henri Robert Besson de Rozefort., 8 novembre 1751; MC/ET/XXIII/577
      Nom, qualité: (Mme ou Mlle) Bruant, Élisabeth.
      Nom, qualité: (M.) Besson de Rozefort, Henri Robert.
      Profession: capitaine des cent-suisses de la garde du roi
      inventaire après décès; Bruant, Élisabeth; Besson de Rozefort, Henri Robert
    - Bail à ferme, revenus des marquisats de roque-feuil et terres de castelnau, Languedoc., 8 novembre 1751; MC/ET/XXIII/577
      Nom, qualité: (M.) Dunal, Jean (bourgeois de breau)
    - Procuration, depot., 8 novembre 1751; MC/ET/XXIII/577
      Nom, qualité: (Mme ou Mlle) Rey Du Soupat de Pitavaux de, Suzanne.
      Domicile: Paray.
      Nom, qualité: (M.) Masson, Joseph (bourgeois de Paris)
    - echange, pieces jointes, terre, croquis, Ecouen., 9 novembre 1751; MC/ET/XXIII/577
      Nom, qualité: (Mme ou Mlle) Guinebert, Suzanne.
      Nom, qualité: (M.) Peyroelle, Andre.
      Nom, qualité: (Mme ou Mlle) Guinebert, Marie Claude.
      Nom, qualité: (M.) Dureville, Joseph.
      Profession: caissier general des vivres de flandre et d'allemagne.
    - Rente, constitution., 10 novembre 1751; MC/ET/XXIII/577
      Nom, qualité: (M.) Noailles de, Philippes (comte).
      Nom, qualité: (Mme ou Mlle) Arpajon D', Anne Claue Louise.
      Nom, qualité: (M.) Lugat de, Pierre.
      Profession: conseiller au Châtelet.
    - Comparution., 12 novembre 1751; MC/ET/XXIII/577
      Nom, qualité: (M.) Beyleux Olivier de Leuville D, Leonard (marquis de poyanne).
      Nom, qualité: (Mme ou Mlle) Dubois de Frennes, Charlotte Louise.
    - Vente, ferme, Saint-Germer., 12 novembre 1751; MC/ET/XXIII/577
      Nom, qualité: (M.) Pepin, Charles Francois Paul Antoine.
      Profession: religieux novice.
      Domicile: Paris, couvent des Freres-de-la-Charite.
      Nom, qualité: (M.) Pepin, Francois Paul.
      Domicile: Saint-Germer.
      Relations: père de l'intervenant 1
    - Bail, maison, Paris, rue de la Parcheminerie., 13 novembre 1751; MC/ET/XXIII/577
      Profession: lieutenant general au gouvernemen de la ville.
      Nom, qualité: (M.) Canapville, Francois.
      Profession: perruquier (maître).
      Nom, qualité: (Mme ou Mlle) Thibout ou Thiboust, Elisabeth Hyppolite.
    - Quittance., 15 novembre 1751; MC/ET/XXIII/577
      Nom, qualité: (M.) Planque, Jean Louis (bourgeois de Paris).
      Nom, qualité: (M.) Feydeau de Brou, Antoine Paul Joseph.
      Profession: maitre des requetes ordinaire l'hotel
    - Rente, quittance de rachat., 15 novembre 1751; MC/ET/XXIII/577
      Nom, qualité: (M.) Verduron de, Francois Maurice.
      Profession: lieutenant de cavalerie.
      Domicile: Josselin (bretagne).
      Nom, qualité: (M.) Hautefort de Vadre D', Jean Louis.
      Domicile: Gabillou, chateau de Vandre
    - Quittance., 15 novembre 1751; MC/ET/XXIII/577
      Nom, qualité: (M.) Duclos Dit Fribourg, Joseph.
      Profession: suisse du marquis de bruzac.
      Nom, qualité: (M.) Hautefort de Brusac, Henry (marquis de bruzac).
    - Vente, bois, Leuville, parc., 16 novembre 1751; MC/ET/XXIII/577
      Nom, qualité: (M.) Beyleux Olivier de Leuville de, Leonard (marquis de poyanne).
      Nom, qualité: (M.) Baudry, Thomas.
      Domicile: Etampes
    - Procuration., 17 novembre 1751; MC/ET/XXIII/577
      Nom, qualité: (personne morale) Louat (hoirs).
      Profession: correcteur ordinaire à la chambre des comptes.
      Nom, qualité: (M.) Lespine de, Pierre Jules.
      Profession: contrôleur des batiments du roi.
      Domicile: Bougival, la Machine de Marly
    - Bail à rente, terre, Palaiseau., 17 novembre 1751; MC/ET/XXIII/577
      Profession: offcier des chasses de la capitainerie royale.
      Nom, qualité: (M.) Guichot, Nicolas.
      Domicile: Palaiseau
    - Bail, appartement, ecurie., 19 novembre 1751; MC/ET/XXIII/577
      Nom, qualité: (M.) Le Peletier, Louis.
      Profession: president du Parlement.
      Nom, qualité: (M.) Lepeletier de Rosambo, Louis.
    - Succession, transaction., 19 novembre 1751; MC/ET/XXIII/577
      Nom, qualité: (M.) Louat ou Lovat ou Louvat, Francois.
      Profession: correcteur ordinaire en la chambre des comptes.
    - Testament., 19 novembre 1751; MC/ET/XXIII/577
      Nom, qualité: (Mme ou Mlle) Cornu de Noyon, Marie Madeleine.
      Nom, qualité: (M.) Lanon, Gilles Julien.
    - Rente, constitution., 20 novembre 1751; MC/ET/XXIII/577
      Nom, qualité: (personne morale) Laideguive (union de Creanciers).
      Nom, qualité: (M.) Giet, Pierre.
      Profession: marchand de vins en gros.
    - Bail, maison, jardin., 20 novembre 1751; MC/ET/XXIII/577
      Nom, qualité: (M.) Cuquel, Francois.
      Nom, qualité: (M.) Delanoue, Denis Claude.
      Domicile: Vitry-sur-Seine.
      Nom, qualité: (Mme ou Mlle) Adam, Marguerite.
    - Rente, constitution., 20 novembre 1751; MC/ET/XXIII/577
      Nom, qualité: (personne morale) Laidegive (union de Creanciers).
      Nom, qualité: (M.) Tourres, Daniel Guillaume.
      Profession: conseiller en la cour des aides.
    - Rente, constitution., 20 novembre 1751; MC/ET/XXIII/577
      Nom, qualité: (personne morale) Laideguive (union de Creancies).
      Nom, qualité: (Mme ou Mlle) Le Boucher de Grunesnil, Marrie Madeleine.
      Nom, qualité: (M.) Meliand, Claude.
    - Testament., 21 novembre 1751; MC/ET/XXIII/577
      Nom, qualité: (M.) Argouges de Gratot D', Michel (cmte de gratot).
    - Inventaire après décès de Pierre Girard., 22 novembre 1751; MC/ET/XXIII/577
      inventaire après décès; Girard, Pierre
    - Avis de parents, procuration., 23 novembre 1751; MC/ET/XXIII/577
      Nom, qualité: (personne morale) Granges de Surgeres de Puyguion de (enfants).
    - Obligation., 23 novembre 1751; MC/ET/XXIII/577
      Nom, qualité: (M.) Assonville D', Toussaint.
      Profession: tailleur d'habits (maître).
      Nom, qualité: (Mme ou Mlle) Pardon, Angelique Victoire.
      Nom, qualité: (M.) Fegueux, Louis (bourgeois de Paris)
    - Vente, maison, Paris, quai de la Tournelle., 24 novembre 1751; MC/ET/XXIII/577
      Nom, qualité: (Mme ou Mlle) Petit, Jeanne Ursule.
      Nom, qualité: (M.) Sautreau, Pierre Claude.
      Profession: officier sur les ports.
      Nom, qualité: (M.) Dore, Chistophe (bourgeois de Paris)
    - Quittance., 24 novembre 1751; MC/ET/XXIII/577
      Nom, qualité: (Mme ou Mlle) Prie, Claude.
      Nom, qualité: (M.) Moreau, Antoine Alexandre.
      Nom, qualité: (M.) Thuret de, Louis Armand Eugene (écuyer du roi).
    - Quittance., 24 novembre 1751; MC/ET/XXIII/577
      Nom, qualité: (M.) Delaborde ou de Laborne, Henry.
      Nom, qualité: (Mme ou Mlle) Culbertier, Francoise.
      Nom, qualité: (M.) Boucher d' Argis, Antoine Gaspard.
    - Succession, renonciation., 26 novembre 1751; MC/ET/XXIII/577
      Nom, qualité: (M.) Lacorre de, Simon Pierre.
      Profession: eveque.
      Domicile: Saintes.
      Profession: enseigne des cent-suisses de la garde du roi.
      Relations: veuve de l'intervenant 2
    - Donation, meuble., 29 novembre 1751; MC/ET/XXIII/577
      Nom, qualité: (M.) Ballot, Sylvain Le Jeune.
      Nom, qualité: (M.) Ballot, Sylvain.
      Nom, qualité: (Mme ou Mlle) Delhostel, Hyacinthe Marguerite.
    - Bail à ferme, terre, Avrigny (picardie)., 30 novembre 1751; MC/ET/XXIII/577
      Nom, qualité: (M.) Gouy de, Louis (marquis).
      Nom, qualité: (M.) Triboullet, Pierre.
      Domicile: Avrigny (picardie).
      Nom, qualité: (Mme ou Mlle) Prevost, Marie.
    - Rente, constitution., 1er décembre 1751; MC/ET/XXIII/577
      Nom, qualité: (M.) Duplessis Richelieu, Armand Emmanuel (duc d' aiguillon).
      Nom, qualité: (personne morale) Granges de Surgere de (enfants).
      Nom, qualité: (M.) Granges de Surgere de, Charles Francois (marquis de puyguion).
    - Rente, constitution., 2 décembre 1751; MC/ET/XXIII/577
      Nom, qualité: (Mme ou Mlle) Gillard, Marguerite.
      Nom, qualité: (M.) Fournier, Marin.
      Domicile: Epernon
    - Procuration., 2 décembre 1751; MC/ET/XXIII/577
      Nom, qualité: (M.) Godard, Gabriel.
      Domicile: Thin-le-Moutier (champagne)
    - Bail à ferme, marquisat, Montcornet., 2 décembre 1751; MC/ET/XXIII/577
      Nom, qualité: (M.) Duplessis Richelieu, Emmanuel Armand (duc d' aiguillon, marquis de montcornet).
      Nom, qualité: (M.) Godart, Gabriel.
      Profession: marchad.
    - Procuration., 2 décembre 1751; MC/ET/XXIII/577
      Nom, qualité: (M.) Paquin, Louis.
      Profession: procureur au presidial,sénéchal.
      Domicile: Agen
    - Rente, quittance de rachat, depot., 2 décembre 1751; MC/ET/XXIII/577
      Nom, qualité: (M.) Deuzie de, Servant Etienne Olivier.
      Domicile: Angers.
      Nom, qualité: (Mme ou Mlle) Dieuzie de, Louise Ambroise Francoise.
      Relations: cousin(e) de l'intervenant 3, épouse de l'intervenant 3
    - Succession, renonciation., 2 décembre 1751; MC/ET/XXIII/577
      Nom, qualité: (M.) Beson de Rozefort, Henry Robert.
      Profession: enseigne des cent-suisses de la garde du roi
    - Bail, maison, Paris, rue de la Lanterne., 3 décembre 1751; MC/ET/XXIII/577
      Nom, qualité: (M.) Rousseau, Pierre Charles.
      Nom, qualité: (M.) Moirin, Louis Justin.
      Nom, qualité: (Mme ou Mlle) Geoffroy, Marie Louise.
    - Vente, terre, Lagny-le-Sec., 3 décembre 1751; MC/ET/XXIII/577
      Nom, qualité: (M.) Desmarest, Yves Marie (comte de maillebois).
      Profession: lieutenant general des armées du roi,maitre de la garde-robe du roi.
      Nom, qualité: (Mme ou Mlle) Voyer de Paulmy d' Argenson de, Mare Madeleine Catherine.
      Nom, qualité: (M.) Berger, Pasquier.
      Profession: receveur seigneurial.
      Domicile: Ver-sous-Dammartin-en-France.
      Nom, qualité: (Mme ou Mlle) Navarre, Jeanne Louise Victoire.
    - Obligation., 4 décembre 1751; MC/ET/XXIII/577
      Nom, qualité: (M.) Fremin, Martin.
    - Succession, délivrance de legs., 4 décembre 1751; MC/ET/XXIII/577
      État civil: deceee.
      Nom, qualité: (M.) Besson de Rozefort, Henry Robert.
    - Rente sur le roi, quittance., 5 décembre 1751; MC/ET/XXIII/577
    - Nomination, canonicat, Maintenon (Eure-et-Loir), chapitre., 5 décembre 1751; MC/ET/XXIII/577
      Nom, qualité: (M.) Caye, Pierre.
      Domicile: Chartres (diocese)